臺灣桃園地方法院民事判決　　　　　　　 96年度訴字第564號
原　　　告　華南商業銀行股份有限公司
法定代理人　乙○○
訴訟代理人　丙○○
被　　　告　甲○○
上列當事人間請求清償債務事件，於民國96年5月15 日言詞辯論
終結，本院判決如下：
    主  文
被告應給付原告新台幣佰肆拾捌萬肆仟肆佰伍拾元，及自民
國九十六年四月十八日起至清償日止，按週年利率百分之二點八
四計算之利息，並自民國九十六年五月十九日起至清償日止，逾
期在六個月以內者，按前開利率百分之十，逾期超過六個月者，
按前開利率百分之二十計算之違約金。
訴訟費用由被告負擔。
    事實及理由
一、按訴狀送達後，原告不得將原訴變更或追加他訴，但擴張或
    減縮應受判決事項之聲明者，不在此限，民事訴訟法第 255
    條第1項第3款分別定有明文。本件原告起訴時原請求被告應
    給付原告新台幣（下同）三百五十三萬一千六百一十二元，
    及自民國95年12月19日起至清償日止，按週年利率2.91 %計
    算之利息，並自95年12月19日起至清償日止，計算逾期違約
    金；嗣於審理中減縮如其聲明，核其所為訴之聲明變更僅係
    單純減縮利息及違約金部分應受判決事項之聲明，揆諸前開
    規定，自應准許。
二、本件原告起訴主張：被告於94年10月18日簽定貸款契約，向
    其借款三百七十萬元，約定利息自94年10月18日起至95 年4
    月17日止，依原告基準利率加碼週年利率0.23 %機動調整計
    付；自95年4月18日起至96年10月17 日止，依原告基準利率
    加碼週年利率0.68%機動調整計付；自96年10月18 日起，依
    原告基準利率加碼週年利率1.37 %機動調整計付（現合計為
    2.84%），借款期間自94年10月18日起至114年10月18日止，
    系爭借款自借款日起，依年金法，按月分期攤還本息，如逾
    期清償，即喪失分期攤還之權利，應將所欠借款全數1 次清
    償，且除按前開約定利率計息外，逾期在6 個月以內部分，
    按前開利率10%，逾期超過6個月部分，按前開利率20 %加付
    違約金。詎被告自95年12月18日起即未依約按期償付本息，
    屢經原告催討，惟未獲置理，依系爭借款契約第11條第1 項
    第1 款約定，其借款視為全部到期，共計積欠貸款本金三百
    四十八萬四千四百五十三元，爰依消費借貸之法律關係，提
    起本件訴訟，並聲明：如主文所示。
三、被告則以：其已正常繳納系爭借款本息等語，資為抗辯，並
    聲明：駁回原告之訴。
四、原告主張之事實，已據其提出貸款契約、定儲利率指數歷次
    變動明細表、放款戶帳號資料查詢單為證，且為被告所不爭
    執，自堪信為真實。被告雖抗辯其已正常繳納系爭借款本息
    ，原告固不否認，惟仍與原告本件請求成立之認定結果，不
    生影響。
五、從而，原告依消費借貸之法律關係，請求被告應給付原告
    佰肆拾捌萬肆仟肆佰伍拾元及自九十六年四月十八日起至
    清償日止，按週年利率百分之二點八四計算之利息，並自九
    十六年五月十九日起至清償日止，逾期在六個月以內者，按
    前開利率百分之十，逾期超過六個月者，按前開利率百分之
    二十計算之違約金，為有理由，應予准許。
六、據上論結，本件原告之訴為有理由，依民事訴訟法第78條，
    判決如主文。
中    華    民    國    96    年     5     月    29   日
                       民事第一庭法　官　吳爭奇
上為正本係照原本作成。
如對本判決上訴，須於判決送達後20日內向本院提出上訴狀。
中　  華　　民　　國　　96　　年　   5　   月　  29　 日
                                 書記官　梁麗雲
